臺灣高等法院民事裁定　　　　　　
111年度抗字第973號
抗  告  人  陳韻琪  


上列抗告人因與相對人周玉華間聲明異議事件，對於中華民國11
1年6月7日臺灣士林地方法院111年度執事聲字第38號裁定提起抗
告，本院裁定如下：
    主  文
抗告駁回。
抗告費用由抗告人負擔。
    理  由
一、抗告意旨：相對人周玉華持原法院109年度訴字第891號判決
    （下稱系爭判決），提供擔保金新臺幣（下同）176萬元，
　　以第三人張寶玉為遷讓房屋之假執行債務人，聲請原法院11
    1年度司執字第10796號強制執行事件（下稱系爭執行事件）
　　，原法院執行處並於民國111年3月15日核發士院擎111司執
    實字第10796號履勘房屋命令（下稱系爭執行命令）。但是
　　，張寶玉有權使用臺北市○○區○○路00號8樓之3房屋（下稱系
    爭房屋），而相對人於系爭判決之審理過程亦坦承此情，且
    系爭判決違反一事不再理與既判力等諸多法律原則，故系爭
    執行命令顯非合法。再者，伊母親張寶玉於102年7月18日書
    立承諾書，將名下財產交付伊管理，系爭執行命令顯已侵害
    伊權益，伊聲明異議並要求停止執行，竟遭原法院司法事務
    官111年4月13日111年度司執字第10796號裁定駁回（下稱事
    務官裁定），伊提出異議，亦遭原法院111年6月7日111年度
    執事聲字第38號裁定駁回（下稱原裁定）。但是，事務官裁
    定與原裁定均有違誤，爰提起抗告，請求廢棄事務官裁定及
    原裁定，系爭執行命令應予撤銷，系爭執行程序應予停止等
    語。
二、按「當事人或利害關係人，對於執行法院強制執行之命令，
    或對於執行法官、書記官、執達員實施強制執行之方法，強
    制執行時應遵守之程序，或其他侵害利益之情事，得於強制
    執行程序終結前，為聲請或聲明異議。但強制執行不因而停
    止」，強制執行法第12條第1項定有明文。次按執行標的物
    所有權之誰屬，係實體上之問題，非聲明異議程序所能解決
    （最高法院78年度台抗字第181號裁定意旨參照）。又按「
　　強制執行程序開始後，除法律另有規定外，不停止執行」、
    「有回復原狀之聲請，或提起再審或異議之訴，或對於和解
    為繼續審判之請求，或提起宣告調解無效之訴、撤銷調解之
    訴，或對於許可強制執行之裁定提起抗告時，法院因必要情
    形或依聲請定相當並確實之擔保，得為停止強制執行之裁定
    」，強制執行法第18條第1、2項亦定有明文。
三、抗告人主張張寶玉前於102年7月18日書立承諾書，將名下財
    產交付其管理，系爭執行命令顯已侵害其權益，其為系爭執
    行命令之利害關係人，為此聲明異議云云（見本院卷第9頁
　　）。經查：
　㈠系爭判決主文第一項命張寶玉將系爭房屋全部遷讓返還予相
    對人，第四項准相對人供擔保176萬元得為假執行、張寶玉
    供擔保528萬元得免為假執行（見本院卷第31頁判決書），
    嗣相對人據以聲請系爭執行事件，原法院執行處於111年3月
    15日核發系爭執行命令（見同卷第45-49頁聲請強制執行狀
    、第53-55頁執行命令）。抗告人固然主張張寶玉有權使用
    系爭房屋，且系爭判決違反一事不再理與既判力等諸多法律
    原則云云（見本院卷第9-27頁）；惟依前開說明，相對人與
    張寶玉間實體爭執應循民事審判程序釐清，尚非強制執行法
    第12條第1項聲明異議程序所得解決，是其空言系爭執行命
    令應予撤銷云云，自無可採。又抗告人聲明異議並無理由，
    且與強制執行法第18條第2項要件不符，張寶玉復未依系爭
    判決提供擔保金免為假執行；則其主張系爭執行程序應予停
    止云云（見本院卷9、27頁），亦屬無據。
　㈡再者，抗告人陳明其受執行債務人張寶玉委託管理系爭房屋
    等財產，遂就系爭執行命令聲明異議，已如前述；足見抗告
    人並未否認張寶玉之權利，是以本件顯與強制執行法第119
    條無涉，附此說明。
四、從而，事務官裁定駁回抗告人聲明異議，並無違誤；原裁定
    駁回抗告人對之聲明異議，亦無不合。抗告意旨指摘原裁定
    不當，聲明廢棄；為無理由，應予駁回，爰裁定如主文。
中　　華　　民　　國　　111 　年　　8 　　月　　31　　日
                民事第十一庭  
                      審判長法　官   李慈惠
                            法　官　 張永昌　
                            法　官　 吳燁山　　
正本係照原本作成。
本裁定除以適用法規顯有錯誤為理由外，不得再抗告。如提起再
抗告，應於收受送達後10日內委任律師為代理人向本院提出再抗
告狀。並繳納再抗告費新臺幣１千元。
中　　華　　民　　國　　111 　年　　9 　　月　　1 　　日
　　　　　　　　　　　　　  書記官   莊雅萍